【裁判字號】    95,上易,722
【裁判日期】    950530
【裁判案由】    毒品危害防制條例
【裁判全文】
臺灣高等法院刑事判決                 95年度上易字第722號
上  訴  人  臺灣臺北地方法院檢察署檢察官
上  訴  人
即  被  告  甲○○
                      4
                    （現於臺灣臺北看守所羈押中）
上列上訴人因被告毒品危害防制條例案件，不服臺灣臺北地方法
院92年度易字第2424號，中華民國95年3月24日第一審判決（ 起
訴案號：臺灣臺北地方法院檢察署92年度毒偵字第1087號、第13
09號、第1534號），提起上訴，本院判決如下：
    主  文
原判決撤銷。
甲○○連續施用第二級毒品，累犯，處有期徒刑拾月。扣案如附
表編號一(1)、(2)、編號三(1)所示之物均沒收銷燬之；扣案如附表
編號三(2)、(3)所示之物，均沒收。
    事  實
一、甲○○曾有妨害風化、侵占、竊盜、過失傷害、違反麻醉藥
    品管理條例及毒品危害防制條例等前科，其中於民國八十八
    年間，因過失傷害案件，經臺灣士林地方法院判處有期徒刑
    三月，如易科罰金，以三百元折算一日確定；於八十九年間
    ，因竊盜案件，經本院判處有期徒刑一年十月確定，上開二
    罪，嗣經本院於九十年四月十三日以九十年度聲字第一五一
    四號裁定應執行有期徒刑二年確定在案，並自九十年三月九
    日起入監服刑，於九十一年三月十三日縮短刑期執行完畢。
    另曾於八十九年間，因違反毒品危害防制條例案件，經臺灣
    士林地方法院於八十九年四月六日以八十九年度毒聲字第七
    八三號裁定送觀察、勒戒後，認無繼續施用毒品傾向，經臺
    灣士林地方法院檢察署檢察官於九十年四月二十六日以九十
    年度毒偵緝字第一一四號為不起訴處分確定，並於九十年四
    月二十七日出臺灣臺北看守所附設勒戒處所。仍不知戒除，
    於上開有期徒刑及上開觀察、勒戒執行完畢後，五年以內，
    復基於施用第二級毒品之概括犯意，自九十二年二月初某日
    某時許起至同年七月二十四日止，先後在附表編號一、二、
    三所示地點，以玻璃球吸食器將第二級毒品安非他命燒烤霧
    化成煙之方式，連續施用第二級毒品安非他命多次，平均每
    三至五日施用一次。嗣陸續於如附表所示之查獲時地為警查
    獲，並分別扣得如附表編號一、三所示之物。
二、案經臺北市政府警察局大同分局、松山分局、臺北縣政府警
    察局新店分局分別報請臺灣臺北地方法院檢察署檢察官偵查
    起訴。
    理    由
一、訊據上訴人即被告甲○○就其於上開時、地連續施用第二級
    毒品安非他命犯罪事實坦承不諱，經將被告於如附表所示之
    查獲時間、查獲地點為警查獲後，經警對其所採得之尿液送
    交鑑驗結果，確均呈安非他命類陽性反應，此有如附表備註
    欄所示之鑑定報告在卷可稽，且經將被告於如附表編號一、
    三所示查獲時、地為警查獲時所扣得之扣案物送交鑑驗結果
    ，扣案如附表編號一(1)所示之結晶物一包，含有第二級毒品
    安非他命成分，扣案如附表編號一(2)、三(1)所示之物，則均
    有第二級毒品安非他命殘留反應，此有如附表編號一、三所
    示之鑑定報告各一份附卷可按，此外，並有扣押物品目錄表
    、扣押物品清單各三份及照片在卷及如附表編號一、三所示
    之物扣案可資佐證，足認被告上開自白與事實相符，自得採
    為被告犯罪之證據。
二、被告曾於八十九年間，因違反毒品危害防制條例案件，經臺
    灣士林地方法院於八十九年四月六日以八十九年度毒聲字第
    七八三號裁定送觀察、勒戒後，認無繼續施用毒品傾向，經
    臺灣士林地方法院檢察署檢察官於九十年四月二十六日以九
    十年度毒偵緝字第一一四號為不起訴處分確定，並於九十年
    四月二十七日出臺灣臺北看守所附設勒戒處所，有本院被告
    前案紀錄表及臺灣士林地方法院檢察署檢察官上開不起訴處
    分書各一份在卷可按。是以，被告係在其上開違反毒品危害
    防制條例案件之觀察、勒戒執行完畢後，五年內再犯本件施
    用第二級毒品之罪甚明。從而，本件事證明確，被告上開犯
    行，洵堪認定。
三、核被告所為，係犯毒品危害防制條例第十條第二項之施用第
    二級毒品罪。被告持有第二級毒品安非他命進而施用，其持
    有第二級毒品安非他命之低度行為，應為其施用第二級毒品
    安非他命之高度行為所吸收，不另論罪。被告上開多次施用
    第二級毒品安非他命之犯行間，時間緊接，犯罪構成要件相
    同，顯係基於概括犯意反覆為之，為連續犯，應依刑法第五
    十六條規定，以一罪論並加重其刑。又被告有如事實欄所示
    之前科，有本院被告前案紀錄表一份在卷可按，其於上開有
    期徒刑執行完畢後，五年以內，再犯本件有期徒刑以上之罪
    ，為累犯，應依刑法第四十七條規定，加重其刑，並應依刑
    法第七十條規定，遞加重之。
四、被告自九十二年七月二十五日起至九十三年一月九日止，在
    北所附設勒戒所觀察勒戒，出所後至九十四年八月十六日先
    後施用第二級毒品安非他命之多次犯行，亦即其先後於如附
    表編號四至編號六所示查獲時、地為警查獲之犯行（即併辦
    案號：94年度毒偵字第2082、2537、2914號），均未經檢察
          官提起公訴，被告亦供稱此部分係勒戒出所後臨時起
          意再施用（見本院審判筆錄第四頁），足認此部分非
          起訴效力所及，應由檢察官就此部分另行偵辦。
五、原審以被告犯罪事證明確，予以論罪科刑，固非無見，惟查
    ：(一)扣案編號一(1)所示之物，係屬第二級毒品，原審未據敘
    明即諭知沒收銷毀之，理由不備；(二)扣案如附表編號一(2)、
    三(1)所示之物，因與殘留其內之第二級毒品安非他命無法析
    離，應併諭知沒收銷毀之，原審未說明依據，亦屬理由不備
    ；(三)被告自92年7月25日至93年 1月9日止在台灣台北看守所
    附設勒戒所執行觀察勒戒，則其於上開戒治後原不欲再施用
    第二級毒品，乃因他人給予，始再為施用，足認被告上開戒
    治後已斷絕原施用第二級毒品之犯意，嗣因他人臨時給予，
    始誘發其另一施用第二級毒品之犯意，則此戒治後之犯行，
    尚未據起訴，又與已起訴部分無連續犯之裁判上一罪關係，
    即無審判不可分之適用，而非起訴效力所及，應退回予檢察
    官另行處置，原審併予審判，顯有違誤。公訴人上訴意旨執
    上開(一)、(二)之理由；被告上訴意旨執上開(三)之理由，均指摘
    原判決不當，經核均有理由，應由本院將原判決撤銷改判，
    爰審酌被告前因施用毒品案件經觀察、勒戒執行完畢後，仍
    不知戒除，又於上開時、地先後施用第二級毒品安非他命多
    次、施用為自戕行為、所生危害及坦承犯行，犯後態度尚佳
    等一切情狀，量處如主文第二項所示之刑。再扣案如附表編
    號一(1)所示之物，係屬第二級毒品安非他命，應依毒品危害
    防制條例第十八條第一項前段規定，諭知沒收銷燬之。至扣
    案如附表編號一(2)、三(1)所示之物，因與殘留其內之第二級
    毒品安非他命無法析離，均應依毒品危害防制條例第十八條
    第一項前段規定，併沒收銷燬之。至如附表編號三(2)、(3)所
    示之物，則均係被告所有，供其本件施用第二級毒品安非他
    命犯罪所用之物，亦經被告於本院審理時供認在卷，應依刑
    法第三十八條第一項第二款規定，併予宣告沒收。
據上論斷，應依刑事訴訟法第369條第1項前段、第364條、第299
條第1項前段，毒品危害防制條例第10條第2項、第18條第 1項前
段，刑法第11條前段、第56條、第47條、第38條第1項第2款，判
決如主文。
本案經檢察官鄭富銘到庭執行職務。
中    華    民    國    95    年    5    月    30    日
                  刑事第一庭審判長法  官  蔡 長 溪
                                  法  官  陳 祐 治
                                  法  官  陳 春 秋
以上正本證明與原本無異。
不得上訴。
                                  書記官  李 家 敏
中    華    民    國    95    年    6     月    1     日
附錄：本案論罪科刑法條全文
毒品危害防制條例第十條
施用第一級毒品者，處六月以上五年以下有期徒刑。
施用第二級毒品者，處三年以下有期徒刑。
附表
┌──┬──────┬───────┬─────────────────┐
│編號│查 獲 時 間 │ 查 獲 地 點  │扣             案               物│
├──┼──────┼───────┼─────────────────┤
│    │九十二年三月│臺北縣新店市安│(1)第二級毒品安非他命一包（毛重０‧│
│    │十一日上午九│康路二段一五九│  八五公克，淨重０‧五五公克，驗餘│
│    │時十分許    │巷六號十五樓之│  淨重０‧五四公克）。            │
│    │            │二            │                                  │
│ 一 │            │              │(2)有第二級毒品安非他命殘留之吸食器│
│    │            │              │  一組。                          │
│    ├──────┴───────┴─────────────────┤
│    │備註：(一)臺灣臺北地方法院檢察署九十二年度毒偵字第一三０九號、九十│
│    │        二年度核退字第六二七號、九十二年度核退續字第六六號案件。│
│    │      (二)驗尿結果：安非他命類呈陽性反應。                        │
│    │      (三)驗尿報告：臺灣尖端先進生技醫藥股份有限公司濫用藥物檢驗報│
│    │        告、臺北市立療養院煙毒尿液檢驗報告、臺北市政府警察局大同│
│    │        分局煙毒、麻藥案件尿液委驗單各一份（同上偵卷第五頁至第七│
│    │        頁）。                                                  │
│    │      (四)扣案物鑑定報告：(1)臺北市政府警察局九十二年五月三十日０九│
│    │                          二三六一七二九００號函暨函覆之鑑驗通知│
│    │                          書各一份（上開偵查卷內）              │
│    │                        (2)內政部警政署刑事警察局九十三年十二月二│
│    │                          十一日刑鑑字第０九三０二二一六八五號  │
│    │                          鑑驗通知書一份（本院卷第八五頁）。    │
├──┼──────┬───────┬─────────────────┤
│    │九十二年四月│臺北縣新店市安│                                  │
│    │十八日上午十│和路上之某修理│無。                              │
│    │一時三十分許│廠後方        │                                  │
│    ├──────┴───────┴─────────────────┤
│ 二 │備註：(一)臺灣臺北地方法院檢察署九十二年度毒偵字第一０八七號案件。│
│    │      (二)驗尿結果：安非他命類呈陽性反應。                        │
│    │      (三)驗尿報告：臺北市至府警察局松山分局毒品案件尿液委驗單、臺│
│    │        北市立療養院煙毒尿液檢驗報告書各一份（同上偵卷第五頁、第│
│    │        六頁）。                                                │
│    │      (四)扣案物鑑定報告：無                                      │
├──┼──────┬───────┬─────────────────┤
│    │九十二年七月│臺北縣烏來鄉天│(1)有第二級毒品安非他命殘留之綠色短│
│    │二十五日上午│仁路十號前露營│  吸管一支。                      │
│    │十一時三十分│空地          │(2)玻璃球燈泡吸食器二個。          │
│    │許          │              │(3)塑膠吸管三支。                  │
│    ├──────┴───────┴─────────────────┤
│    │備註：(一)臺灣臺北地方法院檢察署九十二年度毒偵字第一五三四號案件。│
│ 三 │      (二)驗尿結果：安非他命類呈陽性反應。                        │
│    │      (三)驗尿報告：臺北縣政府警察局新店分局偵辦毒品危害防制條例案│
│    │        尿液對照表、被移送者姓名及代碼對照表、臺灣檢驗科技股份有│
│    │        限公司濫用藥物尿液檢驗報告各一份（上開偵卷第三二頁、第三│
│    │        三頁；本院卷第三九頁）。                                │
│    │      (四)扣案物鑑定報告：憲兵司令部刑事鑑識中心九十四年十月五日（│
│    │                        九四）安鑑字第０二四０三號之鑑驗通知書（│
│    │                        本院卷第九五頁）。                      │
├──┼──────┬───────┬─────────────────┤
│    │九十四年六月│臺北市文山區一│                                  │
│    │七日凌晨二時│壽街一壽橋河堤│無。                              │
│    │四十五分許  │旁            │                                  │
│    ├──────┴───────┴─────────────────┤
│ 四 │備註：(一)臺灣臺北地方法院檢察署九十四年度毒偵字第二０八二號案件。│
│    │      (二)驗尿結果：安非他命類呈陽性反應。                        │
│    │      (三)驗尿報告：臺北市政府警察局偵辦毒品案件尿液檢體委驗單、臺│
│    │        灣檢驗科技股份有限公司濫用藥物尿液檢驗報告各一份（本院卷│
│    │        第一四八頁第一四九頁）。                                │
│    │      (四)扣案物鑑定報告：無                                      │
├──┼──────┬───────┬─────────────────┤
│    │九十四年七月│臺北縣烏來鄉忠│                                  │
│    │二十六日中午│志村金堰一五號│無。                              │
│    │十二時許    │              │                                  │
│    ├──────┴───────┴─────────────────┤
│ 五 │備註：(一)臺灣臺北地方法院檢察署九十四年度毒偵字第二五三七號案件  │
│    │      (二)驗尿結果：安非他命類呈陽性反應。                        │
│    │      (三)驗尿報告：臺北市政府警察局偵辦毒品案件尿液檢體委驗單、臺│
│    │        灣檢驗科技股份有限公司濫用藥物尿液檢驗報告、結文各一份（│
│    │        上開偵卷第三頁至第五頁）。                              │
│    │      (四)扣案物鑑定報告：無                                      │
├──┼──────┬───────┬─────────────────┤
│    │九十四年八月│臺北縣烏來鄉忠│(1)第二級毒品安非他命一包（毛重０‧│
│    │十七日下午六│志村卡蛙斯卡拉│  三公克，鑑驗使用０‧０一七公克）│
│    │時許        │ＯＫ店        │  。                              │
│    │            │              │(2)有第二級毒品安非他命殘留之吸食器│
│    │            │              │  一組。                          │
│    ├──────┴───────┴─────────────────┤
│    │備註：(一)臺灣臺北地方法院檢察署九十四年度毒偵字第二九一四號、臺灣│
│ 六 │        基隆地方法院檢察署九十四年度毒偵字第二二六七號案件。    │
│    │      (二)驗尿結果：安非他命類呈陽性反應。                        │
│    │      (三)驗尿報告：基隆市警察局第三分局偵辦毒品案件尿液檢體對照表│
│    │        、基隆市警察局第三分局九十四年九月三日基警分三刑字第０九│
│    │        四０００二九六一號函暨函覆之臺灣尖端先進生技醫藥股份有限│
│    │        公司濫用藥物檢驗報告各一份（臺灣基隆地方法院檢察署上開偵│
│    │        卷第二八頁、第六六頁、第六七頁）。                      │
│    │      (四)扣案物鑑定報告：臺灣檢驗科技股份有限公司濫用藥物尿液檢驗│
│    │                        報告二份（本院卷第一四二頁、第一四三頁）│
│    │                        。                                      │
└──┴────────────────────────────────┘


司法院資訊處製作；財團法人民間司法改革基金會備份。
